【裁判字號】    97,訴,1559
【裁判日期】    980122
【裁判案由】    電信法等
【裁判全文】
臺灣屏東地方法院刑事判決              97年度訴字第1559號
公  訴  人  臺灣屏東地方法院檢察署檢察官
被      告  甲○(HARYAN.
上列被告因電信法等案件，經檢察官提起公訴（95年度偵字第68
66號），本院判決如下：
    主  文
HARYANTO竊盜，處有期徒刑肆月，減為有期徒刑貳月，如易科罰
金以新臺幣壹仟元折算壹日；又犯電信法第五十六條第一項之盜
用他人電信設備通信罪，處有期徒刑肆月，減為有期徒刑貳月，
如易科罰金，以新臺幣壹仟元折算壹日，扣案之ASUS牌手機1 支
沒收之。應執行有期徒刑肆月，如易科罰金，以新臺幣壹仟元折
算壹日，扣案之ASUS牌手機1 支沒收之。緩刑貳年。
    事  實
一、HARYANTO（中文譯名：甲○，下稱甲○），基於意圖為自己
    不法所有，本於竊盜犯意，於民國95年9 月27日凌晨1 時至
    2 時間某時，於屏東縣新園鄉鹽埔漁港涼亭內，趁李漢強於
    涼亭熟睡之際，徒手竊取其放置於涼亭內桌上之MOTOROLA牌
    行動電話1 支（序號000000000000000 、內含0000000000號
    SIM 卡1 張），得手後，另基於意圖為自己不法利益之盜用
    他人電信設備之犯意，將上開李漢強向台灣大哥大股份有限
    公司所申設之0000000000號SIM 卡無線通訊設備，插入其所
    有AS US 牌行動電話（手機序號000000000000000 號），於
    同日2 時2 分許，在屏東縣東港鎮○○路307 號樓頂基地台
    所涵蓋範圍內某不詳地點，以無線方式傳送訊號，盜打0000
    000000 00000號予其印尼友人，通話6,888 秒；復於同日凌
    晨3 時59分許，盜打0000000000號予其女姓友人「桑尼」通
    話1,32 3秒。致使台灣大哥大股份有限公司行動電話通信系
    統誤認其係該行動電話門號申請人所使用而予以接收，並為
    其提供通訊服務，甲○因而獲得免費使用他人電信設備通信
    之財產上不法利益。嗣經李漢強報案，為警於95年11月14日
    在新園鄉鹽埔漁港鎮海宮前循線查獲，並扣得甲○所有之AS
    US牌手機1 支。
二、案經屏東縣警察局報告臺灣屏東地方法院檢察署檢察官偵查
    起訴。
    理  由
壹、程序方面：
一、按「被告以外之人於審判外之言詞或書面陳述，除法律有規
    定者外，不得作為證據」。又「被告以外之人於偵查中向檢
    察官所為之陳述，除顯有不可信之情況者外，得為證據」。
    刑事訴訟法第159 條第1 項、第159 條之1 第2 項分別定有
    明文。查證人李漢強、陳清河、桑尼於偵訊中向檢察官所做
    之陳述，為檢察官於檢察署內偵查庭依法所為之訊問，復無
    其他顯不可信之情況，依上開規定，得為證據。
二、次按「被告以外之人於審判外之陳述，雖不符前4 條之規定
    ，而經當事人於審判程序同意作為證據，法院審酌該言詞陳
    述或書面陳述作成時之情況，認為適當者，亦得為證據」、
    「當事人、代理人或辯護人於法院調查證據時，知有第159
    條第1 項不得為證據之情形，而未於言詞辯論終結前聲明異
    議者，視為有前項之同意」。刑事訴訟法第159 條之5 第 1
    項、第2 項亦規定甚明。其立法意旨在於傳聞證據未經當事
    人之反對詰問予以核實，原則上先予排除。惟若當事人已放
    棄反對詰問權，於審判程序中表明同意或視為同意該等傳聞
    證據可作為證據，基於尊重當事人對傳聞證據之處分權，及
    證據資料愈豐富，愈有助於真實發見之理念，且強化言詞辯
    論主義，使訴訟程序得以順暢進行，上開傳聞證據亦均具有
    證據能力。經查，檢察官及被告甲○就證人李漢強於警詢中
    所證均不爭執其證據能力外，並就卷附之通聯調閱查詢單，
    亦未就證據能力部分於言詞辯論終結前聲明異議，本院審酌
    前開證據資料作成時或為承辦員警在日常辦公所在依法詢問
    ，並以全程錄音方式擔保過程之正當性，詢畢均由受詢人審
    視記載內容後簽名以示與所述意旨相符，不當製作之可能性
    均極低，應認有證據能力，且與待證事實具有關聯性，認為
    適宜作為本案之證據，故均有證據能力，合先敘明。
貳、實體方面：
一、訊據被告固不否認曾以上開李漢強之SIM 卡撥打電話2 通，
    惟矢口否認有何竊盜及盜用他人電信設備之犯行，辯稱該張
    SIM 卡係其友人「Roni」交付的云云，經查：
 (一) 被告供稱：「95年9 月27日當天我撥打000000000000000 所
    用的手機是我自己的，去年快過農曆年時，在東港買來的；
    是2 手機，手機現在在警察那裡」等語（偵卷第21頁），核
    與證人陳英傑（任職華聲音響通訊行）到庭所證（本院卷第
    26頁）相符。又證人陳清河於偵訊中證稱：「本案是我承辦
    的，被害人遺失手機後，我調被害人電話通聯紀錄，再依據
    手機序號調通話紀錄，發現裡面有1 支0000000000之電話…
    再撥打那支號碼約對方到東港的鎮海宮，結果甲○就拿那支
    電話出現了」等語，核與證人陳淑貞於警詢中所證情節相符
    （警卷第3 頁）復參以門號0000000000號於95年9 月27日之
    通聯紀錄，足認被告9 月27日置入李漢強000000000 號之SI
    M卡手機即為本案查獲時被告所使用之手機。
 (二) 甲○雖辯稱上開SIM 卡係其友人「Roni」於95年9 月26日下
    午9 時許於屏東縣鹽埔的漁港內交付的，惟證人李漢強於警
    詢中證述：「我於95年9 月27日凌晨2 時許在屏東縣新園鄉
    鹽埔漁港涼亭內睡醒時，發現我睡前放置於涼亭內桌上行動
    電話遭竊」等語（警卷第5 頁），其復於偵訊時證稱：「我
    把手機放在我躺的桌子上，我在那邊睡1 、2 個小時，我醒
    來時大約是凌晨2 點多」等語（偵卷第48頁），是證人李漢
    強之手機約莫於95年9 月27時12時至2 時許之間遭竊，此時
    點與被告前揭所辯時點已有出入。又被告曾於證人李漢強手
    機遭竊不久之凌晨2 時2 分，即持其0000000000號之SIM 卡
    撥打電話予其印尼友人及桑尼之事實，業據其供承在卷，並
    有上開門號96年9 月27日通聯紀錄在卷可稽（警卷第16頁）
    ，核與證人桑尼於偵訊中所證：「甲○曾在半夜3 、4 點打
    電話給我約2 、3 次；95年9 月27日凌晨3 點59分的電話，
    會這麼晚打給我只有我姐姐與甲○，沒有其他人了；我沒有
    看過甲○，甲○與我打電話時，都是只有甲○一個人跟我說
    話而己」等語互核一致（偵卷第31頁），是上開000000000
    號之SIM 卡失竊後隨即由被告甲○所使用，若係被告友人「
    Roni」所交付，何以不供己所用，卻轉由被告使用，是其所
    辯殊難想像。況被告甲○於警詢中供稱：「我於查獲當天所
    持有陳淑貞所有0000000000號SIM 卡為係其友人「Roni」給
    我的，他在94年12月初回去印尼，回去約11個月了，他沒有
    再來臺灣了」（警卷第8 頁），是依其所辯，於本案案發當
    時「Roni」已回印尼，當無再於95年9 月26日再次交付證人
    李漢強之SIM 卡予其使用之可能，是其所辯顯與常理相違，
    均為卸責之詞，無足可採，其竊盜及盜用他人電信設備之事
    實殆無疑義。綜上足認，本案事證明確，被告犯行堪以認定
    。
三、核被告所為，係犯刑法第320 條第1 項之竊盜罪及電信法第
    56條第1 項意圖為自己不法之利益，以無線方式，盜用他人
    電信設備通信罪。被告於95年9 月27日凌晨2 時2 分許，及
    同日凌晨3 時59分許之2 次盜打之行為，係於密接之時間及
    同地實施，侵害同一法益，各行為之獨立性極為薄弱，且係
    出於同一盜用之目的，依一般社會健全觀念，在時間差距上
    難以強行分開，應視為數個舉動之接續施行，合為包括之一
    行為予以評價，屬接續犯，論以一盜用他人電信設備通信罪
    。起訴意旨認應依數罪分論併罰，容有誤會。被告所犯上開
    2 罪，犯意各別，行為互殊，均應予分論併罰。爰審酌徒手
    方式行竊，並盜打他人電話，致被害人蒙受損失，犯後又否
    認犯行，態度非佳，惟念其犯罪動機單純，並已與被害人李
    漢強達成和解，賠償其損失及其生活狀況等一切情狀，分別
    量處如主文所示之刑，並定應執行刑及諭知易科罰金之標準
    。又被告所犯上開2 罪時點均在96年4 月24日之前，合乎中
    華民國九十六年罪犯減刑條例條件，復查無同條例第3 條不
    得減刑情形，故依第2 條第1 項第3 款、第7 條規定，予以
    減刑，再合併定其應執行之刑。末查，被告前未曾因故意犯
    罪受有期徒刑以上刑之宣告，此有卷附臺灣高等法院被告前
    案紀錄表可憑，其因短於思慮，觸犯刑責，犯後已知悔悟，
    又已與被害人達成和解並賠付損失，因認其經此偵審程序及
    罪刑宣告之教訓後，當無再犯之虞，故認其上開所宣告之刑
    ，以暫不執行為適當，併予宣告緩刑2 年，以啟自新。
四、又依電信法第60條規定：「犯第56條至第58條之罪者，其電
    信器材，不問屬於犯人與否，沒收之」。此為絕對義務沒收
    主義之規定，即凡觸犯電信法第56條至第58條之罪者，其電
    信器材，除證明已滅失者外，「不問屬於犯人與否」，有無
    查扣，固均應予以沒收之，是本件扣案之手機為被告甲○持
    用以插入被害人李漢強SIM 卡而盜打之電信器材，自應依法
    沒收之。
據上論斷，依刑事訴訟法第299 條第1 項前段，電信法第56條第
1 項、第60條，刑法第11條、第320 條第1 項、第41條第1 項、
第51條第5 款，中華民國九十六年罪犯減刑條例第2 條第1 項第
3 款、第7 條，刑法施行法第1 條之1 ，判決如主文。
本案經檢察官陳鼎文到庭執行職務
中    華    民    國    98    年    1     月    22    日
                   刑事第二庭    審判長法  官  黃國永
                                       法  官  陳怡先
                                       法  官  劉怡孜
以上正本證明與原本無異。
如不服本判決應於收受判決後10日內向本院提出上訴書狀，並
應敘述具體理由；其未敘述上訴理由者，應於上訴期間屆滿後
20日內向本院補提理由書（均須按他造當事人之人數附繕本）
「切勿逕送上級法院」。
中    華    民    國    98    年    1     月    22    日
                                       書記官  馮得弟
附錄本案論罪科刑法條全文
電信法第56條
意圖為自己或第三人不法之利益，以有線、無線或其他電磁方式
，盜接或盜用他人電信設備通信者，處 5 年以下有期徒刑，得
併科新台幣150 萬元以下罰金。
中華民國刑法第320條（普通竊盜罪、竊佔罪）
意圖為自己或第三人不法之所有，而竊取他人之動產者，為竊盜
罪，處 5 年以下有期徒刑、拘役或 5 百元以下罰金。
意圖為自己或第三人不法之利益，而竊佔他人之不動產者，依前
項之規定處斷。
前二項之未遂犯罰之。


司法院資訊處製作；財團法人民間司法改革基金會備份。
